---
title: "Goal! replikation"
output: html_document
date: "2025-03-28"
---

```{r setup, include=FALSE}
knitr::opts_chunk$set(echo = TRUE)
```

## Dataformatering
```{r}
library(readxl)
library(ggplot2)
library(dplyr)
library(tidyr)
library(plm)
library(lmtest)
library(urca)
library(car)
data <- read_excel("data.xlsx", sheet = "Sheet1", range = "A1:I261")
data2 <- read_excel("data.xlsx",sheet = "Ark1", range = "A1:I313")

#dataa <- read_excel("data2.xlsx", sheet = "Sheet1", range = "G1:G261") #målforskel
#dataa2 <- read_excel("data2.xlsx", sheet = "Ark1", range = "G1:G313") #målforskel
#dataa_ny <- rbind(dataa, dataa2)

data2 <- data2 %>%
  mutate(placering = placering + 20)

ny_data <- rbind(data, data2)
#ny_data <- cbind(ny_data, dataa_ny)


#fjerner klubber, hvor revenue ikke er opgivet
ny_data <- ny_data %>% filter(!is.na(revenue))

ny_data <- ny_data %>%
  mutate(division = ifelse(placering <= 20, "Premier League", "Championship"))

#laver sæson til numerisk tal 10_11 -> 2010
ny_data <- ny_data %>%
  mutate(season_numeric = as.numeric(sub("_.*", "", season))) %>%
  mutate(season_numeric = ifelse(season_numeric < 50, season_numeric + 2000, season_numeric + 1900))

#dummy for oprykning/nedrykning
prev_season_data <- ny_data %>%
  select(club, season_numeric, division) %>%
  rename(prev_season = season_numeric, prev_division = division) %>%
  mutate(season_numeric = prev_season + 1)

ny_data <- ny_data %>%
  left_join(prev_season_data, by = c("club", "season_numeric"))

ny_data <- ny_data %>%
  mutate(TransitionSeason = ifelse(division != prev_division, 1, 0)) %>%
  mutate(
    Promoted = ifelse(division == "Premier League" & prev_division == "Championship", 1, 0),
    Relegated = ifelse(division == "Championship" & prev_division == "Premier League", 1, 0)
  )


ny_data$TransitionSeason[is.na(ny_data$TransitionSeason)] <- 0 


#fjerner transfer kolonne
#ny_data <- ny_data %>% select(-'transfers (ind-ud)')


#Formatering af lavet ud fra den i GOAL!
df <- ny_data %>%
  group_by(season) %>%
  mutate(log_revenue = log(revenue / mean(revenue))) %>% 
  mutate(log_wage = log(wage / mean(wage))) %>%
  #mutate(log_point = log(points / (114+1-points))) %>% # i stedet for placering anvendes point, der plusses med 1 for at undgå division med 0 (selvom ingen klubber har fået 114 eller 0 point i PL nogensinde, men sikrer sig mod, hvis det skulle ske og kode/metode skal genanvendes til det)
  mutate(log_rank = log((45-placering) / placering)) %>% # GOAL!'s variable for præstation
  mutate(log_tilskuere = log(tilskuere / mean(tilskuere))) %>%
  mutate(log_goals = log(gfpg / mean(gfpg))) %>%
  #mutate(log_goaldiff = log(maalforskel / mean(maalforskel))) %>%
  mutate(log_gapg = log(gapg / mean(gapg))) %>%
  ungroup()


df$club   <- as.factor(df$club)


#fjerner covid 2020/2021 sæson
covid_df <- df %>%
  filter(season != "20_21")

#minimum antal sæsoner (8)
covid_valid_clubs <- covid_df %>%
  group_by(club) %>%
  summarise(n_seasons = n()) %>%
  filter(n_seasons >= 8) %>% 
  pull(club)

covid_data_filtered <- covid_df %>%
  filter(club %in% covid_valid_clubs)

covid_pdata <- pdata.frame(covid_df, index =c("club", "season_numeric"))
pdata_filt<- pdata.frame(covid_data_filtered, index =c("club", "season_numeric"))
```


## Test for unit root i variable
```{r}
purtest(pdata_filt$log_wage, test = "ips", exo = "intercept", lags = 1)
purtest(pdata_filt$log_revenue, test = "ips", exo = "intercept", lags = 1)
purtest(pdata_filt$log_rank, test = "ips", exo = "intercept", lags = 1)
purtest(pdata_filt$log_tilskuere, test = "ips", exo = "intercept", lags = 1)
purtest(pdata_filt$log_goals, test = "ips", exo = "intercept", lags = 1)
purtest(pdata_filt$log_gapg, test = "ips", exo = "intercept", lags = 1)
```
Ingen af variablerne viser unit root - så alt er godt - samme gælder, hvis man laver "madwu" test i stedet for "ips"

## Test af OLS, RE eller FE
### Performance med dummy
```{r}
fe_perform2 <- plm(
  log_rank ~ log_wage + I(log_wage*TransitionSeason) + log_goals + log_gapg, data = pdata_filt,
  model = "within"  # eller "pooling", "random", etc. afhængigt af hvad du laver
)

re_perform <- plm(
  log_rank ~ log_wage + I(log_wage*TransitionSeason) + log_goals + log_gapg, data = pdata_filt,
  model = "random"  # eller "pooling", "random", etc. afhængigt af hvad du laver
)

ols_perform <- plm(
  log_rank ~ log_wage + I(log_wage*TransitionSeason) + log_goals + log_gapg, data = pdata_filt,
  model = "pooling"  # eller "pooling", "random", etc. afhængigt af hvad du laver
)


# FE eller OLS?
pFtest(fe_perform2, ols_perform) #signifikant = FE

#FE eller RE?
hausman_test <- phtest(fe_perform2, re_perform)
print(hausman_test) #signifikant = FE
```

### Revenue
```{r}
fe_revenue <- plm(
  log_revenue ~ log_rank + lag(log_revenue, 1) + log_tilskuere,
  data = pdata_filt,
  model = "within"  # eller "pooling", "random", etc. afhængigt af hvad du laver
)
re_revenue <- plm(
  log_revenue ~ log_rank + lag(log_revenue, 1) + log_tilskuere,
  data = pdata_filt,
  model = "random"  # eller "pooling", "random", etc. afhængigt af hvad du laver
)

hausman_test_revenue <- phtest(fe_revenue, re_revenue)
print(hausman_test_revenue)

# FE eller OLS?
ols_revenue <- plm(log_revenue ~ log_rank + lag(log_revenue, 1) + log_tilskuere, data = pdata_filt, model = "pooling")
pFtest(fe_revenue, ols_revenue)

```


## Revenue regression
### Covid
```{r}
#replikation af GOAL!
covid_fe_revenue <- plm(
  log_revenue ~ log_rank + lag(log_revenue, 1),
  data = pdata_filt,
  model = "within"  # eller "pooling", "random", etc. afhængigt af hvad du laver
)
summary(covid_fe_revenue)

#+ tilskuere = den vi har valgt
covid_fe_revenue2 <- plm(
  log_revenue ~ log_rank + lag(log_revenue, 1) + log_tilskuere,
  data = pdata_filt,
  model = "within"  # eller "pooling", "random", etc. afhængigt af hvad du laver
)
summary(covid_fe_revenue2)

# med dummy for op-/nedrykning
fe_revenue_dummy <- plm(
  log_revenue ~ log_rank + lag(log_revenue, 1) + I(lag(log_revenue, 1) * TransitionSeason) + log_tilskuere,
  data = pdata_filt,
  model = "within"  # eller "pooling", "random", etc. afhængigt af hvad du laver
)

summary(fe_revenue_dummy)

```

#### Diagnostics
```{r}
#Heteroskedasticity - H0: homoskedasticity
bptest(covid_fe_revenue2) #afvises

#Wooldridge test for serial corelation - H0: ingen serial correlation 
pbgtest(covid_fe_revenue2) #afvises
pwartest(covid_fe_revenue2) # afvises

#Peseran test for cross sectional depedence - H0: ingen
pcdtest(covid_fe_revenue2, test = "cd") #kan ikke afvises

#Multicollinearity - over 10 = så stopper du
vif(lm(
  log_revenue ~ log_rank + lag(log_revenue, 1) + log_tilskuere,
  data = pdata_filt
  )) # så fint

#Test for ikke lineære effekter i squared term - H0: der er lineære effekter
fe_revenue_dummy_2 <- plm(
  log_revenue ~ log_rank + lag(log_revenue, 1) + lag(log_revenue^2,1) + log_tilskuere,
  data = pdata_filt,
  model = "within"  # eller "pooling", "random", etc. afhængigt af hvad du laver
)
summary(fe_revenue_dummy_2) # log_revenue^2 er ikke signifikant




#resettest(covid_fe_revenue2) #kan ikke køres

coeftest(covid_fe_revenue2, vcov = vcovHC(covid_fe_revenue2, type = "HC1", cluster = "group"))
```

## Performance regression
### Filtreret datasæt
```{r}
fe_perform_original <- plm(log_rank ~ log_wage + lag(log_rank, 1), data = pdata_filt,
  model = "within"  # eller "pooling", "random", etc. afhængigt af hvad du laver
)
summary(fe_perform_original)

#+log_goals
summary(fe_perform)
fixef(fe_perform)

# maalforskel i stedet for 
#fe_perform3 <- plm(log_rank ~ log_wage + maalforskel + lag(log_rank, 1), data = pdata_filt,
#  model = "within"  # eller "pooling", "random", etc. afhængigt af hvad du laver
#)
#summary(fe_perform3)

```

### de rigtige!!!
```{r}
#fjerner lag log_rank = bedre forklaring
fe_perform2 <- plm(
  log_rank ~ log_wage + log_goals + log_gapg, data = pdata_filt,
  model = "within"  # eller "pooling", "random", etc. afhængigt af hvad du laver
)
summary(fe_perform2)

#tilføjer dummy for op-/nedrykning
fe_perform_dummy <- plm(
  log_rank ~ log_wage + I(log_wage*TransitionSeason) + log_goals + log_gapg,
  data = pdata_filt,
  model = "within"
)

fe_perform_dummy2 <- plm(
  log_rank ~ log_wage + I(log_wage^2) + I(log_wage*Promoted) + I(log_wage*Relegated) + log_goals + log_gapg,
  data = pdata_filt,
  model = "within"
)
summary(fe_perform_dummy2)
```

#### Diagnostics
```{r}
#Heteroskedasticity - H0: homoskedasticity
bptest(fe_perform_dummy) #afvises

#Wooldridge test for serial corelation - H0: ingen serial correlation 
pbgtest(fe_perform_dummy) #afvises
pwartest(fe_perform_dummy) # afvises

#Peseran test for cross sectional depedence - H0: ingen
pcdtest(fe_perform_dummy, test = "cd") #kan ikke afvises

#Multicollinearity - over 10 = så stopper du
vif(lm(
  log_rank ~ log_wage + I(log_wage*TransitionSeason) + log_goals + log_gapg,
  data = pdata_filt
  )) # så fint

#Test for ikke lineære effekter i squared term - H0: der er lineære effekter
fe_perform_dummy_2 <- plm(
  log_rank ~ log_wage + I(log_wage^2) + I(log_wage*TransitionSeason) + log_goals + log_gapg,
  data = pdata_filt,
  model = "within"
)
summary(fe_perform_dummy_2) # log_wage^2 er signifikant, så det skal inkluderes i model



coeftest(covid_fe_revenue2, vcov = vcovHC(covid_fe_revenue2, type = "HC1", cluster = "group"))
```


## Win-maximization
$$P_{it}^*=\frac{45}{1+exp(-\frac{a+b_i+c(\alpha+\beta_i)+c\;ln\bar{R_t}-c\;ln\bar{W_t}}{c\gamma-1})}$$

```{r}
# Fælles konstanter
X <- 45            # Antal positioner
a <- 0       
alpha <- 0  
c <- summary(fe_perform2)$coefficients["log_wage", "Estimate"]      # estimat fra perform regression på log_wage
gamma <- summary(covid_fe_revenue2)$coefficients["log_rank", "Estimate"]       # estimat fra revenue regression på log_rank
Rt_bar <- mean(pdata_filt$revenue)   # Gennemsnitlig omsætning for alle klubber over hele perioden
Wt_bar <- mean(pdata_filt$wage)   # Gennemsnitlig lønudgift

#Fælles for dummy
c_dummy <- summary(fe_perform_dummy2)$coefficients["log_wage", "Estimate"]

# klubspecifikke
b_i <- fixef(fe_perform2)
beta_i <- fixef(covid_fe_revenue2)

#klubspecifikke for dummy
b_i_dummy <- fixef(fe_perform_dummy2)

positioner <- data.frame(b_i, beta_i)  # matcher rækkefølgen!

# we focus on the average best responses over the sample period for each team and compare it with the average league position actually achieved

# Beregning
positioner$win <- 45 / (1+exp(-(a + b_i + c * (alpha+beta_i) + c * log(Rt_bar) - c * log(Wt_bar)) /(c*gamma -1) ))
positioner$win_dummy <- 45 / (1+exp(-(a + b_i_dummy + c_dummy * (alpha+beta_i) + c_dummy * log(Rt_bar) - c_dummy * log(Wt_bar)) /(c*gamma -1) ))

```


## Profit-maximization
$$P_{it}^*=\frac{45}{1+exp(-\frac{a+b_i+c(\alpha+\beta_i)+c\;ln\bar{R_t}-c\;ln\bar{W_t}+c\;ln(c\gamma)}{c\gamma-1})}$$

### Funktions-kode
```{r}
positioner$profit <- 45 / (1+exp(-(a + b_i + c * (alpha+beta_i) + c * log(Rt_bar) - c * log(Wt_bar) + c * log(c*gamma) ) / (c*gamma -1) ))
positioner$profit_dummy <- 45 / (1+exp(-(a + b_i_dummy + c_dummy * (alpha+beta_i) + c_dummy * log(Rt_bar) - c_dummy * log(Wt_bar) + c * log(c*gamma) ) / (c*gamma -1) ))
```

## gennemsnitlig placering
```{r}
club_avg_position <- pdata_filt%>%
  group_by(club) %>%
  summarise(avg_position = mean(placering, na.rm = TRUE)) %>%
  arrange(club)

positioner$avg_placering <- club_avg_position$avg_position

positioner <- positioner %>%
  mutate(afvig_profit = profit - avg_placering) %>%
  mutate(afvig_win = win - avg_placering) %>%
  mutate(afvig_win_d = win_dummy - avg_placering) %>%
  mutate(afvig_profit_d = profit_dummy - avg_placering)

mean(positioner$afvig_profit)
mean(positioner$afvig_win)
mean(positioner$afvig_profit_d)
mean(positioner$afvig_win_d)

```




##forsøg på at replikere win vs profit positioner i paper
```{r}
df1 <- data.frame(
  Team = c("Manchester City", "Fulham", "Wimbledon", "Sheffield Wednesday", "Preston North End",
           "Huddersfield Town", "Reading", "Queen’s Park Rangers", "Barnsley", "Stoke City",
           "Millwall", "Tranmere Rovers", "Burnley", "Port Vale", "Gillingham", "Grimsby Town",
           "Crewe Alexandra", "Brighton & Hove Albion"),
  Revenue = c(0.7798, 1.2717, 0.7285, 0.6512, -0.0003, 0.2577, 0.4764, 0.6821, 0.3643, 0.3212,
              0.7910, 0.1900, 0.4520, 0.3004, 0.5703, 0.2471, -0.1237, 0.3982),
  Performance = c(1.0682, 0.8132, 1.9088, 0.9518, 1.9736, 1.8503, 0.8126, 0.2346, 1.4493, 1.0405,
                  0.7437, 1.6034, 1.4342, 0.8666, 1.3472, 0.8331, 1.9591, 0.9507)
)


df2 <- data.frame(
  Team = c("Manchester United", "Arsenal", "Chelsea", "Liverpool", "Everton", "Newcastle United",
           "Aston Villa", "Tottenham Hotspur", "Middlesbrough", "Blackburn Rovers", "West Ham United",
           "Southampton", "Leeds United", "Charlton Athletic", "Bolton Wanderers", "Sunderland",
           "Birmingham City", "Derby County", "Leicester City", "Nottingham Forest",
           "West Bromwich Albion", "Ipswich Town", "Sheffield United", "Crystal Palace",
           "Coventry City", "Norwich City", "Portsmouth", "Wolverhampton Wanderers", "Watford"),
  Revenue = c(0.7476, 0.9054, 1.0215, 0.8079, 0.9793, 0.6706, 1.0359, 1.2123, 0.8417, 0.9647,
              1.1558, 0.8332, 0.9811, 0.8144, 0.9433, 0.7043, 0.8071, 0.6248, 0.6031, 0.8417,
              0.7768, 0.5408, 0.4323, 0.5905, 0.8304, 0.5113, 0.7069, 0.7910, 0.5553),
  Performance = c(1.4442, 0.8994, 1.0538, 1.1813, 1.2910, 1.1756, 0.9650, 0.9974, 0.8764, 1.1640,
                  0.8398, 1.3374, 1.0056, 0.5121, 1.2166, 0.4905, 0.7652, 0.8917, 0.9796, 0.8764,
                  1.6800, 1.0670, 1.2658, 1.1179, 1.0446, 1.2596, 0.7315, 0.7437, 0.7666)
)
combined <- rbind(df1, df2)


#konstanter
a <- -0.4145
alpha <- -0.945
gamma <- 0.2274
c <- 1.2581 
R <- 25860.75
W <- 16165.880

#variabler
beta <- df2$Revenue
b <- df2$Performance

#profit
df2$profit <- 45 / (1+exp(-(a + b + c * (alpha+beta) + c * log(R) - c * log(W) + c * log(c*gamma) ) / (c*gamma -1) ))

#win
df2$win <- 45 / (1+exp(-(a + b + c * (alpha+beta) + c * log(R) - c * log(W)) /(c*gamma -1) ))

```
Koden er præcis ligesom den fra det andet replikationspaper, fordi vi får i hvert fald præcis de samme tal som han gør i det paper

